sv: Däckskedtyp: Däckjärn för däckfot; Böjt däckjärn; Dubbelsidigt däckjärn; Däckjärn med fälgskydd; Enkelsidigt däckjärn; Däckjärn + platt/bändände; Däckjärn + krokände; Rakt däckjärn; Övrigt
pl: Typ łyżki do opon: Łyżka z odbijakiem stopki; Zakrzywiona łyżka; Łyżka dwustronna; Łyżka z osłoną obręczy; Łyżka jednostronna; Łyżka + końcówka płaska/do podważania; Łyżka + końcówka hakowa; Prosta łyżka; Inna
nb: Type dekkspak: Kantbryterspak; Buet spak; Spak med to ender; Spak med felgbeskytter; Enkeltsidig spak; Spak og flat/vippeende; Spak og krokende; Rett spak; Annet
nl: Bandenlichter type: Hieldrukker-lepel; Gebogen lepel; Dubbelzijdige lepel; Lepel met velgbeschermer; Enkelzijdige lepel; Lepel + plat/wrik-uiteinde; Lepel + haakuiteinde; Rechte lepel; Overige
ko: 타이어 스푼 유형: 비드 브레이커 스푼; 커브드 스푼; 더블 엔드 스푼; 림 보호 스푼; 싱글 엔드 스푼; 스푼 + 플랫/프라이 엔드; 스푼 + 후크 엔드; 스트레이트 스푼; 기타
th: แบบช้อนยาง: เหล็กงัดยางแบบกดขอบยาง; เหล็กงัดยางแบบโค้ง; เหล็กงัดยางแบบปลายคู่; เหล็กงัดยางแบบมีตัวกันรอยขอบล้อ; เหล็กงัดยางแบบปลายเดี่ยว; เหล็กงัดยาง + ปลายแบน/สำหรับงัด; เหล็กงัดยาง + ปลายตะขอ; เหล็กงัดยางแบบตรง; อื่นๆ
ro-RO: Tip de levier pentru anvelope: Levier pentru dejantare; Levier curbat; Levier cu capăt dublu; Levier cu protecție pentru jantă; Levier cu un singur capăt; Levier + capăt plat/pentru forțare; Levier + capăt cu cârlig; Levier drept; Altele
hu: Gumiszerelő típusa: Peremlenyomó leszedővas; Hajlított leszedővas; Kétvégű leszedővas; Felnivédős leszedővas; Egyvégű leszedővas; Leszedővas + lapos/feszítő vég; Leszedővas + kampós vég; Egyenes leszedővas; Egyéb
en: Tire spoon type: Bead breaker spoon; Curved spoon; Double-ended spoon; Rim protector spoon; Single-ended spoon; Spoon + flat/pry end; Spoon + hook end; Straight spoon; Other
hr-HR: Vrsta žlice za gume: Poluga za odvajanje gume od naplatka; Zakrivljena poluga; Dvostrana poluga; Poluga sa štitnikom naplatka; Jednostrana poluga; Poluga + ravni/potisni kraj; Poluga + kukasti kraj; Ravna poluga; Ostalo
ja: タイヤスプーンタイプ: ビードブレーカースプーン; カーブスプーン; ダブルエンドスプーン; リムプロテクタースプーン; シングルエンドスプーン; スプーン + フラット/プライエンド; スプーン + フックエンド; ストレートスプーン; その他
pt-PT: Tipo de espátula para pneus: Desmonta-pneus quebra-talão; Desmonta-pneus curvo; Desmonta-pneus de ponta dupla; Desmonta-pneus protetor de jante; Desmonta-pneus de ponta simples; Desmonta-pneus + ponta plana/alavanca; Desmonta-pneus + ponta de gancho; Desmonta-pneus reto; Outro
it: Tipo di leva per pneumatici: Cacciagomme stallonatore; Cacciagomme curvo; Cacciagomme a doppia punta; Cacciagomme con protezione cerchio; Cacciagomme a punta singola; Cacciagomme + estremità piatta/piede di porco; Cacciagomme + estremità a uncino; Cacciagomme dritto; Altro
lt-LT: Padangų montavimo svirties tipas: Borto atmušimo mentelė; Lenkta mentelė; Dvipusė mentelė; Ratlankio apsaugos mentelė; Vienpusė mentelė; Mentelė su plokščiu / laužtuvo galu; Mentelė su kablio galu; Tiesi mentelė; Kita
el: Τύπος κουταλιού ελαστικού: Λεβιές ξεκολλήματος ελαστικού; Κυρτός λεβιές; Λεβιές διπλού άκρου; Λεβιές με προστασία ζάντας; Λεβιές μονού άκρου; Λεβιές + επίπεδο/κυρτό άκρο; Λεβιές + άκρο με γάντζο; Ίσιος λεβιές; Άλλο
zh-CN: 轮胎撬棒类型: 压胎铲; 弯头撬胎棒; 双头撬胎棒; 带轮毂保护套的撬胎棒; 单头撬胎棒; 勺形 + 扁平/撬头; 勺形 + 钩头; 直头撬胎棒; 其他
pt-BR: Espátula para pneu tipo: Espátula descoladora de talão; Espátula curva; Espátula de duas pontas; Espátula com protetor de aro; Espátula de ponta única; Espátula + ponta chata/alavanca; Espátula + ponta de gancho; Espátula reta; Outros
bg-BG: Тип лост за гуми: Щанга за отделяне на борда; Извита щанга; Двустранна щанга; Щанга с протектор за джанта; Едностранна щанга; Щанга с плосък/повдигащ край; Щанга с край тип кука; Права щанга; Друго
zh-TW: 撬胎棒類型: 破胎唇翹棒; 彎頭翹棒; 雙頭翹棒; 輪圈保護翹棒; 單頭翹棒; 匙狀 + 平頭/撬開端; 匙狀 + 鉤狀端; 直頭翹棒; 其他
de: Typ des Reifenmontierhebels: Reifenabdrückhebel; Gebogener Montierhebel; Doppelseitiger Montierhebel; Montierhebel mit Felgenschutz; Einseitiger Montierhebel; Montierhebel + flaches/Hebelende; Montierhebel + Hakenende; Gerader Montierhebel; Sonstige
cs: Typ montpáky na pneumatiky: Montážní páka s odrážečem patky; Zahnutá montážní páka; Oboustranná montážní páka; Montážní páka s chráničem ráfku; Jednostranná montážní páka; Páka se lžící + plochým koncem; Páka se lžící + zahnutým koncem (hákem); Rovná montážní páka; Jiné
ru: Тип монтажной лопатки для шин: Монтажка с отжимным бортиком; Изогнутая монтажка; Двухсторонняя монтажка; Монтажка с защитой обода; Односторонняя монтажка; Лопатка + плоский конец; Лопатка + крюк; Прямая монтажка; Другое
fi: Rengaslusikkatyyppi: Palteenirrotusrauta; Käyrä rengasrauta; Kaksipäinen rengasrauta; Vannetta suojaava rengasrauta; Yksipäinen rengasrauta; Rengasrauta ja talttapää; Rengasrauta ja koukkupää; Suora rengasrauta; Muu
es: Tipo de cuchara para neumático: Cuchara destalonadora; Cuchara curva; Cuchara de doble punta; Cuchara protectora de llanta; Cuchara de una punta; Cuchara + extremo plano/de palanca; Cuchara + extremo de gancho; Cuchara recta; Otro
sk-SK: Typ montážnej lyžice na pneumatiky: Páka na odtlačenie pätky; Zahnutá páka; Obojstranná páka; Páka s ochranou ráfika; Jednostranná páka; Páka s plochým koncom/páčidlom; Páka s hákom; Rovná páka; Iné
sl-SI: Vrsta žlice za pnevmatike: Montirač za snemanje z roba; Ukrivljen montirač; Dvostranski montirač; Montirač z zaščito platišča; Enostranski montirač; Montirač in raven snemalec; Montirač in kavelj; Raven montirač; Drugo
fr: Type de démonte-pneu cuillère: Démonte-pneu décolleur; Démonte-pneu incurvé; Démonte-pneu à double embout; Démonte-pneu avec protège-jante; Démonte-pneu à simple embout; Démonte-pneu avec embout plat/levier; Démonte-pneu avec embout crochet; Démonte-pneu droit; Autre
vi: Loại thìa lốp xe: Cây nạy ép tanh lốp; Cây nạy lốp cong; Cây nạy lốp hai đầu; Cây nạy lốp có bảo vệ vành; Cây nạy lốp một đầu; Cây nạy lốp + đầu phẳng/nạy; Cây nạy lốp + đầu móc; Cây nạy lốp thẳng; Khác
da: Dækjernstype: Fritrykkerdækjern; Buet dækjern; Dobbelt dækjern; Dækjern med fælgbeskytter; Enkelt dækjern; Dækjern med flad/brækstangsende; Dækjern med krog; Lige dækjern; Andet
tr: Lastik levyesi tipi: Topuk düşürücü levye; Kavisli levye; Çift uçlu levye; Jant koruyuculu levye; Tek uçlu levye; Levye + düz/kaldırma ucu; Levye + kancalı uç; Düz levye; Diğer